【裁判字號】    92,訴,2760
【裁判日期】    921226
【裁判案由】    毒品危害防制條例
【裁判全文】
臺灣高雄地方法院刑事判決                        九十二年度訴字第二七六號
    公  訴  人  臺灣高雄地方法院檢察署檢察官
    被      告  甲○○
右列被告因違反毒品危害防制條例案件，經檢察官提起公訴（九十二年度毒偵字第四
六八九號），被告於本院準備程序中，就被訴事實為有罪之陳述，經本院合議庭裁定
改依簡式審判程序審理，並由本院判決如左：
    主  文
甲○○施用第一級毒品，處有期徒刑柒月；又施用第二級毒品，處有期徒刑肆月。應
執行有期徒刑拾月。
    事  實
一、甲○○前因施用第一級毒品案件，經觀察、勒戒後，認無繼續施用毒品之傾向，
    由臺灣高雄地方法院檢察署檢察官於民國九十二年四月三日，以九十二年度毒偵
    字第一六四六號不起訴處分確定；詎其明知海洛因、安非他命為毒品，依法不得
    持有、施用，仍分別基於施用第一級、第二級毒品之犯意，於不起訴處分後五年
    內之九十二年六月二十一日十四、十五時許，在高雄市○○區○○街一四一號三
    樓不詳朋友家中，海洛因以注射方式，安非他命以置於玻璃管內，下方以火燒烤
    ，吸食所生煙霧方式，分別施用第一級毒品海洛因及第二級毒品安非他命各一次
    ，為警於同日十六時十七分許，在高雄市○○區○○街一四一號盤檢查獲，經依
    本院九十二年度毒聲字第五二０四號裁定送觀察、勒戒後，認有繼續施用毒品之
    傾向。
二、案經高雄市政府警察局小港分局報請臺灣高雄地方法院檢察署檢察官偵查起訴。
    理  由
一、本案被告甲○○所犯為死刑、無期徒刑、最輕本刑為三年以上有期徒刑以外之罪
    ，其於準備程序中就被訴事實為有罪之陳述，經法官告知簡式審判程序之旨，並
    聽取公訴人之意見後，依刑事訴訟法第二百七十三條之一第一項規定，裁定由受
    命法官獨任進行簡式審判程序，合先敘明。
二、按法院得於第一次審判期日前，傳喚被告或其代理人，並通知檢察官、辯護人、
    輔佐人到庭，行準備程序，為下列各款事項之處理：一、起訴效力所及之範圍與
    有無應變更檢察官所引應適用法條之情形，刑事訴訟法第二百七十三條第一項第
    一款定有明文。
  (一)即依同法第二百六十四條第一項第二款規定，檢察官之起訴書固應記載被告之犯
    罪事實及所犯法條，惟如記載不明確或有疑義，事關法院審判之範圍及被告防禦
    權之行使，自應於準備程序中，經由訊問或闡明之方式，使之明確。
  (二)查本案業經公訴人於九十二年十二月十日審理時，就被告施用毒品之時間、地點
    變更為：被告係於九十二年六月二十一日十四、十五時許，在高雄市○○區○○
    街一四一號三樓不詳朋友家中，海洛因以注射方式，安非他命以置於玻璃管內，
    下方以火燒烤，吸食所生煙霧方式，施用第一級、第二級毒品各一次；茲以上述
    變更後之事實為本院審理範圍，核先敘明。
三、訊據被告對於右揭犯罪事實，於本院訊問時坦承不諱，且其為警查獲時所採取之
    尿液檢體，經送高雄市立凱旋醫院檢驗結果，呈嗎啡、甲基安非他命陽性反應，
    此有該院高市凱醫檢字第○一一六一號煙毒尿液檢驗成績書、高雄市政府警察局
    小港分局嫌疑人尿液代碼姓名對照表各一紙附卷可稽，是被告之自白顯與事實相
    符；從而，其確有施用海洛因、安非他命之犯行，係屬無疑。
四、按經觀察、勒戒後，無繼續施用毒品傾向者，應由檢察官為不起訴之處分；依前
    項規定為不起訴之處分或不付審理之裁定後，五年內再犯第十條之罪，經觀察、
勒戒後，認有繼續施用毒品之傾向或三犯以上者，不適用前項之規定，但應由檢
    察官聲請法院裁定先令入戒治處所施以強制戒治；毒品危害防制條例第二十條第
    二項前段、第三項分別定有明文。經查被告前因施用毒品犯行，業經本院裁定送
    觀察勒戒後，認無繼續施用毒品傾向，而由臺灣高雄地方法院檢察署檢察官以九
    十二年度毒偵字第一六四六號為不起訴處分確定；嗣被告於不起訴處分後，五年
    內又因本案施用第一級、第二級毒品犯行再被查獲，經本院以九十二年度毒聲字
    第五二○四號裁定，送觀察勒戒後，認仍有繼續施用毒品之傾向；此有卷附之本
    院被告院內索引卡紀錄表、臺灣高等法院被告全國前案紀錄表、臺灣高雄地方法
    院檢察署九十二年毒偵字第一六四六號不起訴處分書、臺灣高雄看守所附設勒戒
    處所高所坤戒勒字第二三三八號函函送之「有無繼續施用毒品傾向證明書」各一
    份足資佐憑。依前開規定，被告於不起訴處分後，五年內再犯上開施用第一級、
    第二級毒品犯行，並有繼續施用毒品之傾向，自應由本院予以審理。
五、查海洛因、安非他命分別係毒品危害防制條例第二條第二項之第一級、第二級毒
    品，不得持有、施用，被告持以施用；核被告所為，係犯毒品危害防制條例第十
    條第一項之施用第一級毒品罪及同條第二項之施用第二級毒品罪。被告持有第一
    級、第二級毒品後進而施用，其持有之低度行為，為施用之高度行為所吸收，不
    另論罪；其所犯上開二罪間，犯意各別，行為互殊，應分論併罰。爰審酌被告犯
    罪之手段，及其施用海洛因、安非他命僅係戕害自身，尚未危及他人，然前已有
    施用毒品前科，詎仍再犯本案，顯未戒絕毒癮，且敗壞社會風氣，惟犯罪後坦承
    犯行，態度尚可等一切情狀，分別量處如主文所示之刑，並定其應執行之刑。
據上論斷，應依刑事訴訟法第二百七十三條之一第一項、第二百九十九條第一項前段
，毒品危害防制條例第十條第一項、第二項，刑法第十一條、第五十一條第五款，判
決如主文。
中      華      民      國    九十二    年      十二    月    二十六    日
                                  臺灣高雄地方法院刑事第十五庭
                                      法  官  洪珮婷
右正本證明與原本無異。
如不服本判決，應於判決送達後十日內，向本院提出上訴狀。
                                      書記官  于耀文
中    華    民    國      九十二      年      十二      月     二十九   日


司法院資訊處製作；財團法人民間司法改革基金會備份。
